臺灣澎湖地方法院刑事判決　　　　　　　　　　　　　九十三年度簡上字第一八號
　　上　訴　人
　　即　被　告　甲○○
　　　　　　　　戊○○
　　　　　　　　己○○
　　　　　　　　乙○○
　　共　　　同
　　選任辯護人　許文贊律師
右列上訴人等因傷害案件，不服本院馬公簡易庭中華民國九十三年六月十五日九十三
年度馬簡字第九三號第一審簡易判決（聲請簡易判決處刑案號：臺灣澎湖地方法院檢
察署九十三年度發查偵字第一四號），提起上訴，本院管轄之第二審地方法院合議庭
判決如左：
    主  文
上訴駁回。
    事  實
一、甲○○、戊○○、己○○、乙○○四人，分別為陳季岑之母親、姊姊、姊姊、姐
    夫，由於陳季岑與前夫丙○○離婚後，丙○○為探視所生之女陳郁舜一事，經常
    與陳季岑及其家人發生衝突，因此導致甲○○、戊○○、己○○、乙○○四人對
    於丙○○及丙○○胞姊丁○○有所不滿，四人竟於民國九十二年六月二十八日上
    午九時三十分許，在高雄市旗津區○○○路四二八號甲○○住處，趁丙○○、丁○○再次探視陳郁舜之際，糾集不詳姓名成年男子二人、女子一人，共同基於傷
    害之犯意聯絡，在乙○○示意下，由不詳姓名成年男子二人毆打丙○○，不詳姓
    名女子一人夥同甲○○、戊○○、己○○等共四人毆打丁○○，致丙○○受有右
    肘擦傷、左手擦傷、頸背紅腫等傷害，丁○○則受有前額擦傷、左上臂擦傷、左
    前臂擦傷、右上臂擦傷、右前臂紅腫、右膝紅腫等傷害。
二、案經丙○○、丁○○訴由澎湖縣警察局馬公分局報請臺灣澎湖地方法院檢察署檢
    察官聲請簡易判決處刑。
    理  由
一、訊據被告甲○○、戊○○、己○○、乙○○均矢口否認有傷害犯行，皆辯稱：事
    發當時，攻擊被害人丙○○、丁○○之人，均非被告四人，而是與被告四人無關
    之他人，且被害人二人當場是否受傷，亦應存疑云云。惟查：
（一）被害人二人於前述時間、地點，欲探視被害人丙○○之女陳郁舜時，遭人攻擊
      ，當時被告四人均在現場之事實，為被告四人自承在卷，並經被害人二人指訴
      無誤，堪認屬實。
（二）被害人二人遭受前開攻擊時，均被打倒在地，被害人丁○○並當場大聲呼救之
      事實，業據本院勘驗被告乙○○、被害人丙○○分別於事發時拍攝之錄影光碟
      資料無誤，有勘驗筆錄可憑。而被害人二人隨即於事發後兩小時內之當日十一
      時許，前往高雄市立旗津醫院驗傷，並發現確實受到前述事實欄所載之傷害一
      節，則有該院診斷證明書二紙在卷可查。因此，由被害人遭攻擊之情形並參酌
      時間密接之診斷證明書記載，足以認定被害人指稱不僅遭到攻擊，且同時因此
      受有傷害一節，亦屬真正。
（三）被害人二人所受前述傷害，是否與被告四人有關，相關事證如下：
      １、事發之際，係在被告乙○○示意下，由被告甲○○、戊○○、己○○夥同
          不詳姓名成年女子一人共同毆傷被害人丁○○，由不詳姓名成年男子二人
          共同毆傷被害人丙○○一節，業據被害人二人指述明確。
      ２、經分別勘驗事發當時被告乙○○、被害人丙○○拍攝之錄影光碟資料結果
          ，雖因被告乙○○並未提供傷害過程始末畫面，被害人丙○○則因受到攻
          擊以致畫面中斷，但出手毆打被害人丙○○之人，確實為不詳姓名成年男
          子二人，出手毆打被害人丁○○之人，亦包括不詳姓名成年女子一人之事
          實，應屬無誤，而上述不詳姓名男女三人中，有二人是由被告甲○○家中
          衝出攻擊被害人二人，並於爭執結束後，返回被告甲○○家中，被告王錦
          淑家門隨即關閉等節，均有勘驗筆錄附卷可稽。因此，勘驗結果雖未發現
          被告四人動手之情形，但被害人二人受到攻擊，顯與被告甲○○家人難脫
          關係。
      ３、再由前開勘驗結果顯示，被告乙○○雖然於肢體衝突發生前，即以攝影器
          材拍攝探視過程，但於衝突開始之後，聲音、畫面立即消失，如果被告李
          永富與被害人二人遭受傷害一事毫無關聯，何必隱匿事件真相。
      ４、被害人二人並不認識前述不詳姓名男女三人，業據被害人二人陳明在卷，
          被告亦無相反主張。則該等不詳姓名男女三人，顯然毫無傷害被害人二人
          之動機，其等聚集在被告四人居住地點附近伺機出手，更足以顯示被告四
          人與本案之關聯。又被害人丙○○前與訴外人陳季岑間，因以往婚姻關係
          衍生之糾紛及訴訟甚多，已成為雙方家族之對立，為本院職務上所知，足
          見被告四人亦有傷害被害人二人之動機存在。
      ５、綜合以上事證，被害人二人對被告四人之指訴，核與事發當時所拍攝之影
          像紀錄相符，且其餘參與傷害被害人二人之嫌犯，顯與被告四人有關，且
          除了受到被告指使以外，查無其他出手動機，有犯罪動機之被告四人對於
          該等嫌犯之身分，又堅不吐實，因認被告四人與該等三名嫌犯間，應為傷
          害被害人二人之共犯關係。
（四）綜上所述，被告四人所為辯解，無非推諉之詞，不足採信，本案事證明確，被
      告四人犯行均堪認定，應予依法論科。
二、核被告四人所為，均係犯刑法第二百七十七條第一項之傷害罪。被告四人與前述
    不詳姓名成年男女三人間，就傷害犯行有犯意聯絡及行為分擔，均應論以共同正
    犯。原審因而適用刑法第二十八條、第二百七十七條第一項、第四十一條第一項
    前段、罰金罰鍰提高標準條例第一條前段、第二條等規定，審酌被告四人並無前
    科，素行良好，犯罪手段尚稱節制，並無對被害人二人造成嚴重傷害，及犯罪後
    飾詞否認，態度欠佳等一切情狀，各量處拘役三十日，並諭知如易科罰金以三百
    元折算一日之折算標準，認事用法尚無不合，量刑亦稱妥適，被告四人上訴意旨
    否認犯行，指摘原判決不當，自無可取，上訴並無理由，應予駁回。
三、被告甲○○經合法傳喚，無正當理由不到庭，爰不待其陳述逕行判決。
據上論斷，應依刑事訴訟法第四百五十五條之一第三項、第三百六十八條、第三百七
十一條，判決如主文。
本案經檢察官廖曉萍到庭執行職務。
中      華      民      國    九十三    年      十      月    二十一    日
                            臺 灣 澎 湖 地 方 法 院 刑 事 庭
                                  審判長法  官  管   安   露
                                        法  官  李   宛   玲
                                        法  官  陳   介   安
右正本證明與原本無異。
不得上訴。
中      華      民      國    九十三    年      十      月    二十二    日
                                        書記官  劉   竹   苞
附錄法條：刑法第二七七條：
傷害人之身體或健康者，處三年以下有期徒刑、拘役或一千元以下罰金。
犯前項之罪因而致人於死者，處無期徒刑或七年以上有期徒刑，致重傷者，處三年以
上十年以下有期徒刑。
